【裁判字號】    97,簡上,320
【裁判日期】    970821
【裁判案由】    竊盜
【裁判全文】
臺灣臺南地方法院刑事判決             97年度簡上字第320號
上  訴  人  甲○○
上列上訴人即被告因竊盜案件，不服本院97年度簡字第1370號中
華民國97年6月30日第一審簡易判決（聲請簡易判決處刑書案號
：97年度速偵字第85號），提起上訴，本院管轄之第二審合議庭
判決如下：
    主  文
上訴駁回。
    事實及理由
一、本案經本院審理結果，認第一審判決對被告甲○○論以刑法
    第三百二十條第一項之竊盜既遂罪，量處有期徒刑四月，並
    依刑法第四十一條第一項前段之規定，諭知如易科罰金，以
    新臺幣一千元折算一日，其認事用法及量刑均無不當，應予
    維持，並引用附件第一審判決書記載之事實、證據及理由。
二、上訴人即被告上訴意旨雖以：被告犯案動機是因其母親生病
    ，家中沒錢，才會竊取被害人財物，原審量刑過重，請求將
    原判決撤銷，更為適當之判決。然而，關於刑之量定，係實
    體法上賦予法院得為自由裁量之事項，倘其未有逾越法律所
    規定之範圍，除顯有失出失入等科罰與罪責不相當之情形外
    ，應予尊重，不得任意加以指摘，本院認原審判決量處之刑
    度係綜據被告前有多次竊盜前科，仍不知悔改，再犯本案竊
    盜犯行，毫無尊重他人財產之觀念，且其甫於九十六年十一
    月十五日縮刑期滿出監，不到半年內，即再度犯案，顯然未
    因前曾受之刑罰知所警惕，惡性非輕，兼衡被告之智識程度
    、家庭狀況、被害人之損害、犯後態度等與被告犯行不法內
    涵相關之一切情狀而為謹慎之裁量，並無違法或顯然失出失
    入，亦無何科罰與罪責不相當之瑕疵可指，被告上訴未指摘
    原審判決有任何認事用法違背法令之處，即任意提起上訴，
    為無理由，應予駁回。
三、上訴人即被告於民國九十七年八月七日收受本院九十七年八
    月十四日審理期日傳票，有本院送達證書在卷可稽（見本院
    卷第二四頁），足認被告經合法傳喚未到庭，爰不待其陳述
    ，逕行判決。
據上論斷，應依刑事訴訟法第四百五十五條之一第一項、第三項
、第三百七十一條、第三百七十三條、第三百六十八條，判決如
主文。
本案經檢察官莊立鈞到庭執行職務。
中    華    民    國    97    年    8     月    21    日
                  刑事第五庭  審判長  法  官  沈揚仁
                                      法  官  林逸梅
                                      法  官  林欣玲
以上正本證明與原本無異。
本件不得上訴。
                                      書記官  鄭佩玉
中    華    民    國    97    年    8     月    21    日
附錄本案論罪科刑法條全文：
刑法第320條
意圖為自己或第三人不法之所有，而竊取他人之動產者，為竊盜
罪，處 5 年以下有期徒刑、拘役或 5 百元以下罰金。
意圖為自己或第三人不法之利益，而竊佔他人之不動產者，依前
項之規定處斷。
前二項之未遂犯罰之。


司法院資訊處製作；財團法人民間司法改革基金會備份。
